【裁判字號】    89,台上,5423
【裁判日期】    890914
【裁判案由】    偽造文書
【裁判全文】
最高法院刑事判決                              八十九年度台上字第五四二三號
    上  訴  人  甲○○
右上訴人因偽造文書案件，不服台灣高等法院中華民國八十七年六月二十五日第二審
判決（八十七年度上訴字第一七二六號，起訴案號台灣基隆地方法院檢察署八十六年
度偵字第三五○四號），提起上訴，本院判決如左：
    主  文
上訴駁回。
    理  由
按刑事訴訟法第三百七十七條規定：上訴於第三審法院，非以判決違背法令為理由，
不得為之。是提起第三審上訴，應以原判決違背法令為理由，係屬法定要件。且必須
依據卷內資料為具體之指摘，並足據以辨認原判決已具備違背法令之形式，始屬相當
。本件原審依憑告訴人鍾寶華、謝文義之指訴，核與證人劉永池、劉陳秀盆夫妻證述
之情節相符，復有互助會會單一紙在卷可稽。因認上訴人甲○○冒用劉永池名義詐標
會款，事證明確。乃撤銷第一審判決，改判仍論處上訴人行使偽造私文書，足以生損
害於他人罪刑。已詳所憑之證據及認定之理由。而以上訴人否認犯行，所辯伊係經
劉永池同意，始以其名義標取會款，並無冒標情事云云，係卸責之詞，不足採信，於
判決理由內予以指駁及說明。從形式上觀察，原判決並無認定事實不依證據等違法情
事存在。上訴人就偽造文書部分上訴意旨略以，(一)劉永池原本同意借與上訴人標取會
款，嗣後因上訴人無法償還會款，改而否認曾同意借標。如劉永池未同意借標，上訴
人何致於第二十八次標會後未向其收取會款之理。(二)、原審量處有期徒刑七月，不無
失入。請諭知無罪或為緩刑之宣告云云。係就事實審法院已說明論斷之事項，專憑己
見，為單純事實上之爭執，或為科刑輕重之爭執，並未依據卷證資料具體指摘原判決
有何違背法令，此部分上訴，非以原判決違背法令為理由，其上訴違背法律上之程式
，應予駁回。至於上訴人牽連犯詐欺罪部分，原審係依刑法第三百三十九條第一項論
處，核屬刑事訴訟法第三百七十六條第四款之案件，牽連之偽造文書罪之重罪部分上
訴既不合法，自無從就該牽連之輕罪併為實體上審理。依刑事訴訟法第三百七十六條
規定，此部分既經第二審判決，自不得上訴於第三審法院，上訴人復提起上訴，顯非
適法，應併予駁回。又本件既應為程序上之上訴駁回判決，所請宣告緩刑一節，自無
從斟酌。併此明。
據上論結，應依刑事訴訟法第三百九十五條前段，判決如主文。
中      華      民      國    八十九    年      九      月     十四     日
                              最高法院刑事第八庭
                                  審判長法官  吳  雄  銘
                                        法官  池  啟  明
                                        法官  郭  毓  洲
                                        法官  吳  三  龍
                                        法官  孫  增  同
      右正本證明與原本無異
                                              書  記  官
中      華      民      國    八十九    年      九      月     十八     日


司法院資訊處製作；財團法人民間司法改革基金會備份。
